臺灣高等法院高雄分院民事判決
110年度建上字第3號
上  訴  人  洪鴻模  
訴訟代理人  張介鈞律師
被  上訴人  展猷工程有限公司

法定代理人  吳麗卿  
訴訟代理人  賴柏宏律師
            王森榮律師
上列當事人間請求給付工程款事件，上訴人對於中華民國109年1
0月30日臺灣屏東地方法院108年度建字第7號第一審判決提起上
訴，本院於111年3月2日言詞辯論終結，判決如下：
    主      文
上訴駁回。
第二審訴訟費用由上訴人負擔。
    事實及理由
一、被上訴人起訴主張：上訴人為在其所經營墾丁國際卡丁樂園
    （下稱系爭樂園，址設屏東縣○○鎮○○路○段000 號）之園區
    內開發跑道供作卡丁車賽車場使用，於民國107 年1 、2 月
    間委由被上訴人在該園區如附圖黃色螢光筆標示範圍之跑道
    （下稱系爭跑道）鋪設柏油路面（下稱系爭工程），雙方約
    定應鋪設之柏油厚度為5 公分，並按每平方公尺新臺幣（下
    同）260 元（未稅），實作實算計價（下稱系爭承攬契約）
    。被上訴人並於107 年2 月28日進場施工，於同年3 月1 日
    完工，雙方於107 年3 月2 日驗收核算被上訴人施作數量為
    7,412 平方公尺，應付工程款1,927,120 元，加計5%營業稅
    後為2,023,476元（下稱系爭工程款）。又上訴人在施工期
    間另將跑道兩側土方委由被上訴人整地（下稱土方整理工程
    ），經被上訴人自107 年3 月2 日起至同年月4 日止，施工
    完畢，共支出租用機具及點工費用35,000元，加計5%營業稅
    後共36,750元。詎上訴人僅給付被上訴人90萬元，於扣除系
    爭土方整理費用後，餘款863,250元尚不足付清系爭工程款
    ，上訴人應再給付被上訴人工程款1,160,226元（計算式：2
    ,023,476-863,250=1,160,226）。爰依系爭承攬契約及民法
    第409條、第505條規定，提起本件訴訟。並於原審聲明：㈠
    上訴人應給付1,160,226元，及自起訴狀繕本送達翌日起至
    清償日止，按年息5%計算之利息。㈡願供擔保，請准宣告假
    執行。
二、上訴人則以：上訴人於締約時已向被上訴人表明鋪設完成之
    系爭跑道須合乎舉辦國際賽事之標準，並應以新料鋪設之，
    詎被上訴人竟以新、舊混合料鋪設系爭跑道，上訴人俟收受
    被上訴人起訴狀繕本始悉上情，被上訴人施作系爭工程顯然
    不符債之本旨，且有瑕疵，上訴人自不負付款義務。又系爭
    承攬契約約定報酬並未包含5%營業稅在內，被上訴人請求由
    上訴人負擔營業稅，亦屬無據。倘經審理認為被上訴人請求
    工程款為有理由，則系爭跑道既有施工瑕疵，上訴人自得依
    民法第494條規定，請求減少報酬，亦即，應自原約定報酬
    扣除新舊料價差，及被上訴人就應減價部分所得利潤513,96
    4元，被上訴人僅得請求報酬548,155元，上訴人已毋庸給付
    被上訴人任何工程款。如經審理認為被上訴人縱經減少報酬
    ，仍得請求上訴人給付未竟工程款，則上訴人因系爭跑道施
    工品質不良，致錯失承辦卡丁車國際賽事之機會，而受有自
    108年迄今之營業損失1,143,000元，上訴人自得依民法第49
    5條第1項規定，請求被上訴人賠償之，並執此債權與被上訴
    人之工程款債權互為抵銷，經抵銷後，上訴人已不負付款義
    務。倘認上訴人未能舉證證明受有營業損失，則被上訴人以
    先承諾上訴人使用新料鋪設系爭跑道，再隱瞞其以新舊料混
    充施工之詐術手法，向上訴人騙取金錢，使不知情之上訴人
    支付工程款863,250元，致受損害，爰依民法第184條第1項
    前段規定，請求被上訴人賠償上訴人863,250元，並執此債
    權與被上訴人減少報酬後之工程款債權互為抵銷，上訴人亦
    毋庸給付被上訴人任何工程款等語置辯。
三、原審判決命上訴人應給付被上訴人976,090元本息，於酌定
    擔保金額後，為准、免假執行之宣告，並駁回被上訴人其餘
    之訴及假執行之聲請。上訴人就其敗訴部分聲明不服，提起
    上訴，並於本院聲明：㈠原判決關於本訴不利於上訴人部分
    廢棄。㈡上開廢棄部分，被上訴人在第一審之訴及其假執行
    之聲請均駁回。被上訴人則聲明：上訴駁回（兩造在原審其
    餘本訴及反訴均未據上訴而告確定）。
四、兩造不爭執事項：
　㈠上訴人自107年5月24日起設立經營系爭樂園。　
　㈡上訴人曾於下列日期委由被上訴人在系爭樂園施作下列工程
    ：
　⒈於106年10月間進行整地工程（下稱整地工程）：被上訴人於
    106年10月30日進場施工，於107年1月9日完工。
　⒉於107年2月間進行系爭工程：被上訴人於107年2月28日進場
    施工，於107年3月1日完工。
　⒊於107年3月間進行土方整理工程：被上訴人於107年3月2日進
    場施工，於107年3月4日完工。　 
　㈢兩造就系爭工程訂有系爭承攬契約，並約定系爭工程按每平
    方公尺260元計價，實作實算，依實際完成面積7412平方公
    尺計算，總工程款為1,927,120元（未稅，惟兩造就營業稅
    應由何造負擔，仍有爭執）。
　㈣被上訴人施作系爭工程，係以新料混合舊料鋪設系爭跑道（
    惟兩造就系爭承攬契約有無約定應全部鋪設新料，仍有爭執
    ）。
　㈤上訴人於107年8月間給付被上訴人工程款90萬元，其中36,75
    0元用以支付前述㈡⒊所示施工費用；其餘863,250元用以支付
    系爭工程款。
　㈥上訴人於107年7月26日以LINE通訊軟體（下稱LINE）通知被
    上訴人系爭跑道路面有坑洞，於108年1月3日懷疑系爭跑道
    鋪料疑似混有舊料。
　㈦高雄市土木技師公會經原審囑託鑑定系爭跑道新、舊鋪料價
    差，於109年7月10日作成鑑定報告，鑑定結果顯示新料與舊
    料間之價差為每平方公尺23.66元。
五、本件爭點為：㈠兩造有無約定系爭跑道應全部以新料鋪設？
    上訴人拒絕給付報酬有無理由？㈡上訴人依民法第494條規定
    請求再減少系爭工程報酬，有無理由？㈢營業稅應由何造負
    擔？㈣上訴人依民法第495條規定，請求被上訴人賠償營業損
    失，有無理由？其執此債權所為抵銷抗辯，是否可採？㈤被
    上訴人承攬系爭工程有無施用詐術？上訴人依民法第184條
    第1項前段請求被上訴人賠償損害，有無理由？其執此債權
    所為抵銷抗辯，是否可採？茲將本院判斷分述如下：
　㈠兩造有無約定系爭跑道應全部以新料鋪設？上訴人拒絕給付
    報酬有無理由？
　⒈按當事人主張有利於己之事實者，就其事實有舉證之責任。
    民事訴訟法第277條前段定有明文。次按承攬報酬應於工作
    交付時給付之，民法第505條第1項前段定有明文。定作人於
    支付報酬前，固得檢查工作物是否合於契約之約定，以決定
    應否支付報酬，倘定作人於受領工作物後，經過相當時間未
    表示異議者，承攬人既經交付工作物，定作人即有支付報酬
    之義務。縱嗣後發見工作物有瑕疵，亦僅後於民法第498條
    所定法定期間內請求修補，或解除契約，或請求減少報酬或
    賠償損害，而不得拒付報酬。有最高法院82年度台上字第14
    40號判決要旨可資參照。
　⒉被上訴人主張系爭工程已遵期完成，且經上訴人同意受領，
    上訴人即負有給付系爭工程報酬之義務。上訴人則辯稱：被
    上訴人明知系爭跑道須以新料鋪設，且須合乎舉辦卡丁車國
    際賽事之標準，卻以新、舊混合料鋪設系爭跑道，其施作系
    爭工程顯然不符債之本旨，且有瑕疵，上訴人自不負付款義
    務。經查：
　⑴系爭工程已於107年3月1日完工，經上訴人受領後，自同年4
    月起啟用系爭跑道供遊客駕駛卡丁車之事實，為上訴人所不
    爭執，並有系爭樂園臉書網頁資料為憑（見原審卷第41至49
    頁），而系爭跑道截至109年9月2日原法院法官前往系爭樂
    園履勘，仍在正常營業中，亦有原法院109年9月2日勘験筆
    錄及現況照片在卷可稽（見原審卷第263、267至283頁），
    而上訴人於受領系爭工程後，已於107年8月間給付被上訴人
    系爭工程部分工程款863,250元，亦為兩造所不爭執（見不
    爭執事項㈤後段），足見上訴人於107年3月受領系爭工程後
    ，已經相當期間未表示異議，並給付部分報酬，依前引規定
    及說明，上訴人即負有給付系爭承攬契約報酬之義務。
　⑵又卡丁車國際賽事僅僅要求賽車道之寬度不得小於7米，其他
    就道路鋪面厚度、夯實強度、鋪料粒徑大小等則無規定，有
    中華賽車會110年12月2日（110）華賽字第39號函覆卡丁車
    賽事規則書第7.2條規定足佐（見本院卷第241、243頁），
    參諸上訴人對於被上訴人係依其手繪圖說（即附圖）及現場
    指示之寬度施作系爭跑道乙節，並無爭執（見本院卷第320
    頁），顯見系爭承攬契約係依上訴人之指示而施作，上訴人
    辯稱：系爭跑道須合乎舉證卡丁車國際賽事之標準，否則即
    不符債之本旨云云，核與前揭事實不符，為不足採。
　⑶再者，上訴人辯稱：兩造約定系爭跑道應全部以新料鋪設乙
    節，經比對106年8月4日報價單（下稱舊報價單）與107年3
    月6日報價單（下稱新報價單）之內容顯示，新報價單就系
    爭工程報價，除將舊報價單所載「採新料鋪設（粒料19mm以
    下）」等語刪除，將舊報價單所載「連工帶料」改為「含粘
    層、壓實」外，新報價單之施工價格「單價260元（未稅）
    」則與舊報價單相同，衡情新、舊報價單所載單價既屬同一
    ，其材料品質亦應一致，尚不因新報價單漏未記載「採新料
    鋪設」而有不同。被上訴人復未提出其他積極證據證明上訴
    人曾同意使用新、舊混合料鋪設，被上訴人猶執新報價單主
    張雙方未約定全部以新料鋪設云云，即難採信。
　⑷次查，被上訴人非以新料鋪設系爭跑道之事實，業經被上訴
    人坦承無訛（見原審卷第125頁），並有瑞樂瀝青股份有限
    公司（下稱瑞樂公司）出貨單、客戶出料明細表為憑（見原
    審卷第147至149頁），堪認上訴人辯稱被上訴人係以新舊混
    合材料鋪設系爭跑道，而有瑕疵乙情，要屬非虛。惟上訴人
    於受領系爭跑道後，持續使用系爭跑道供遊客駕駛卡丁車，
    現仍在營運中等情，已如前述，佐以原法院於109年9月2日
    現場履勘之照片顯示，系爭跑道在完工2年6月以後，其鋪面
    雖有些許粒料脫落情形，惟大部分路面尚稱平整，並無深陷
    坑洞（見原審卷第279至281頁）等一切情事，足見系爭跑道
    雖有瑕疵，但非重大，仍可供一般營業使用，依民法第494
    條但書規定，系爭跑道尚未達得解除契約之程度，而上訴人
    在本件不主張解除系爭承攬契約，亦據其陳明在卷（見本院
    卷305頁），是依首揭規定及說明，上訴人即負有給付被上
    訴人系爭工程報酬之義務，不過得請求修補或減少報酬或賠
    償損害而已。
　⒊綜上，系爭承攬契約約定系爭跑道應全部以新料鋪設，被上
    訴人以新舊混合料鋪設系爭跑道雖有瑕疵，但瑕疵並非重大
    ，尚難謂其提出之工作物（系爭跑道）不符債之本旨，依前
    引規定及說明，上訴人拒絕給付報酬為無理由。
　㈡上訴人依民法第494條規定請求再減少系爭工程報酬，有無理
    由？
　⒈按工作有瑕疵者，定作人得定相當期限，請求承攬人修補之
    。民法第493條第1項定有明文。承攬人不於前條項所定期限
    內修補瑕疵，定作人得請求減少報酬。民法第494條前段亦
    有明定。此條項所定定作人之減少報酬請求權，一經行使，
    即生減少報酬之效果，應屬形成權之性質。又承攬人之工作
    有瑕疵時，定作人得定相當期限請求承攬人修補之，承攬人
    不於所定期限內修補瑕疵者，定作人得解除契約，或請求減
    少價金，民法第493條第1項，第494條本文定有明文。是上
    訴人如認被上訴人之工作有瑕疵，僅得於定期催告修補被拒
    後，行使解除權或請求減少報酬，而不得逕行拒絕給付全部
    報酬。最高法院亦著有76年度台上字第1079號判決要旨足參
    。
　⒉經查：
　⑴被上訴人以新舊混合材料鋪設系爭跑道，應減少報酬175,368
    元，業經原審判決確定在案，不在本件審理範圍內。先此敘
    明。
　⑵上訴人上訴意旨請求再減少報酬，依前引規定及說明，上訴
    人即應舉證證明其於發見瑕疵後，曾經定期催告被上訴人修
    補遭拒絕後，始得請求減少報酬。惟兩造均不爭執上訴人曾
    於107年7月26日以LINE通知被上訴人系爭跑道路面有坑洞，
    於108年1月3日以LINE通知被上訴人系爭跑道鋪料疑似混有
    舊料之事實（見不爭執事項㈦），觀諸上述107年7月26日LIN
    E訊息前後全文，除跑道鋪面、剖面照片外，別無其他文字
    定期催告修補（見原審卷第51至63頁）；108年1月3日LINE
    訊息則僅要求被上訴人賠償損失（見原審卷第73頁），均未
    定期催告被上訴人修補，且系爭跑道鋪面於刨除後即得重鋪
    新料，並無不能修補情事，是依前引規定及說明，上訴人自
    不得未經定期催告修補，逕請求被上訴人減少報酬。
　⑶至於上訴人辯稱其須將系爭跑道刨除重作，而增加費用支出
    云云，則屬損害賠償問題，核與減少報酬無涉。
　⒊綜上，上訴人以被上訴人使用新、舊混合材料鋪設系爭跑道
    為由，請求再減少系爭工程報酬，為無理由。
　㈢營業稅應由何造負擔？　　　
　⒈按營業稅之納稅義務人為銷售貨物或勞務之營業人，加值型
    及非加值型營業稅法第2條第1款固有明定，惟此有關納稅義
    務人之規定，僅屬公法上之權利義務關係，即稅捐稽徵機關
    係對營業人請求營業稅，至於私法上，實際上究應由何人擔
    負稅捐，依契約自由原則，尚非不能由私契約之當事人另為
    約定或依習慣負擔之。如有習慣或約定由買受人負擔稅捐，
    則出賣人於收取代價時，將應繳之營業稅併入其內，提出發
    票向買受人收取價金，尚非法所不許。買受人於取得發票後
    ，亦得將發票算入自己營業成本以減免稅捐，要與公平原則
    無違。
　⒉被上訴人主張：營業稅依慣例向由定作人（即上訴人）負擔
    ，被上訴人並已出具發票併計5%營業稅向上訴人請款，上訴
    人即應依約付款。惟上訴人否認系爭承攬契約就營業稅負擔
    有何約定，並辯稱：新、舊報價單均載明被上訴人之報價不
    含營業稅在內（未稅），依法營業稅即應由被上訴人自行負
    擔。查：
　⑴依新報價單記載，被上訴人就系爭工程及土方整理工程乃併
    計5%營業稅後，向上訴人請款（見原審卷第191頁），其中
    土方整理工程之工程款35,000元加計5%營業稅後為36,750元
    ，業經上訴人付訖之事實，為兩造所不爭執（見不爭執事項
    ㈤前段），而被上訴人就前開工程款已於併計5%營業稅後，
    於108年2月15日開立發票向上訴人請款，並於108年3月14日
    執前開發票申報營業稅，有卷附統一發票、營業人銷售額與
    稅額申報書及財政部高雄國稅局三民分局110年11月18日函
    為憑（見原審卷第37頁，本院卷第183、165至167頁），依
    前引規定及說明，堪認兩造就系爭工程及土方整理工程確有
    約定營業稅由上訴人（即定作人）負擔。
　⑵上訴人辯稱營業稅應由被上訴人自行負擔，無非以：兩造就
    整地工程並未約定營業稅由上訴人負擔為其論據，並引用整
    地工程報價單為憑（見原審卷第187至189頁）。然而，工程
    款衍生之營業稅如何負擔，基於契約自由原則，本得由契約
    當事人視其情形個別約定，尚不能以兩造就整地工程所為約
    定遽引為對被上訴人不利之判斷基礎。上訴人復未提出其他
    反證推翻前述兩造就系爭工程及土方整理工程約定由上訴人
    負擔營業稅之事實，其辯解為不足採。
　⒊從而，系爭承攬契約原約定總工程款1,927,120元（見不爭執
    事項㈢）經扣除減少報酬175,368元（此經原審判決確定）為
    1,751,752元，據此計算應納5%營業稅為87,588元（計算式
    ：1,751,752×5%=87,587.6），應由上訴人負擔。　　　
　㈣上訴人依民法第495條規定，請求被上訴人賠償營業損失，有
    無理由？其執此債權所為抵銷抗辯，是否可採？
  ⒈按因可歸責於承攬人之事由，致工作發見瑕疵者，定作人除
    依前2條之規定請求修補或解除契約，或請求減少報酬外，
    並得請求損害賠償。定作人之損害賠償請求權，因瑕疵發見
    後1年間不行使而消滅。民法第495條第1項、第514條第1項
    分別定有明文。又承攬人具有專業知識，修繕能力較強，且
    較定作人接近生產程序，更易於判斷瑕疵可否修補，故由原
    承攬人先行修補瑕疵較能實現以最低成本獲取最大收益之經
    濟目的。是以民法第495條雖規定，因可歸責於承攬人之事
    由，致工作發生瑕疵者，定作人除依同法第493條及第494條
    規定請求修補或解除契約，或請求減少報酬外，並得請求損
    害賠償。惟定作人依此規定請求承攬人賠償損害仍應依同法
    第493條規定先行定期催告承攬人修補瑕疵，始得為之，尚
    不得逕行請求承攬人賠償損害，庶免可修繕之工作物流於無
    用，浪費社會資源。有最高法院98年度台上字第721號判決
    要旨足參。而民法第495條第1項所稱之損害賠償，係指因承
    攬人所完成之工作發生瑕疵，致定作人之權益受有損害，定
    作人得請求承攬人賠償者而言。如定作人所受之損害，非因
    承攬人所完成之工作發生瑕疵所致，而係因其他原因所致，
    則定作人不得依該條規定請求損害賠償。亦有最高法院77年
    度台上字第1991號判決要旨可資參照。
  ⒉上訴人主張：其於108年6月21日收受本件起訴狀繕本時，始
    悉被上訴人以舊料鋪設系爭跑道，而發見系爭工程瑕疵，並
    於109年4月15日在原審提出反訴起訴狀，向被上訴人行使民
    法第495條規定之損害賠償請求權。被上訴人則辯稱：上訴
    人於107年7月26日、108年1月3日曾分別以LINE通訊軟體（
    下稱LINE）傳送照片予被上訴人，指稱跑道品質不佳，除斥
    期間應自上開時間起算1年，至遲應於109年1月3日期間屆滿
    ，而上訴人於110年6月9日始提出書狀執為抵銷抗辯，其權
    利行使已罹於法定除斥期間等語。查：
　⑴上訴人於108年1月3日向被上訴人通知，稱：「這是你兒子傳
    給我的報價單，我當初也要求新料，今天你用70%的新料，3
    0%的舊料，已經構成詐欺了，我很早就說我的場地要辦比賽
    的，如果因為跑道的問題無法比賽，你必須要賠償我所有的
    損失」等語，有LINE通訊截圖在卷可稽（見原審卷第73頁）
    ，可見上訴人於108年1月3日已發見「新、舊混合材料鋪設
    」之瑕疵，是依前引規定自斯時起算1年法定除斥期間，應
    於109年1月3日屆滿。
　⑵其次，由上訴人於109年4月15日在原審提起反訴，並在反訴
    起訴狀載稱：請求被上訴人將系爭跑道原鋪面刨除後，回復
    原狀，並退還上訴人已支付之90萬元工程款（見原審卷第20
    7至208頁）等語，可知上訴人雖以反訴起訴狀而為催告，惟
    其催告意旨不在請求修補瑕疵，而係請求退還90萬元工程款
    ，依前引規定及說明，上訴人既未經定期催告被上訴人修補
    ，即不得逕行請求被上訴人賠償。況且上訴人於發見瑕疵滿
    1年後，即於109年1月3日以後始提起反訴求償，已罹於1年
    法定除斥期間，其權利於時間經過時即告消滅。
　⒊上訴人另主張：其因被上訴人以新、舊混合材料鋪設系爭跑
    道，致跑道品質不佳，無從承辦卡丁車國際賽事，按每場比
    賽基本收入約540,260元、支出約159,260元、每場比賽利潤
    約381,000元及每年舉辦1場賽事計算，自108年起迄今（共3
    年）受有營業損失1,143,000元云云（見本院卷第308、199
    至200頁），被上訴人否認之。查：
　⑴依中華賽車會110年12月2日（110）華賽字第39號函覆卡丁車
    賽事規則書第7.2條規定，卡丁車國際賽事僅要求賽車道之
    寬度不得小於7米，對於道路鋪面材料則別無要求，已如前
    述（見本院卷第241、243頁），上訴人主張系爭跑道因以新
    、舊混合材料鋪設，而無從舉辦卡丁車國際賽事云云，核與
    前開規範不合，為不足採。
　⑵再依國際體育交流活動推動及輔助辦法規定，得向教育部體
    育署申請在臺舉辦國際賽事之對象為特定體育團體及中華奧
    林匹克委員會承認或認可之團體，本件符合前開定義之團體
    ，僅有中華賽車會，有教育部體育署110年11月25日函可稽
    （見本院卷第237頁），可見上訴人不符申請卡丁車國際賽
    事之資格，上訴人不能申辦卡丁車國際賽事顯與系爭跑道鋪
    設品質良寙無關，依前引規定及說明，上訴人亦不得依民法
    第495條規定請求賠償營業損失。
　⒋再者，上訴人未就系爭工程瑕疵定期催告被上訴人修補，即
    不得逕行請求被上訴人賠償，且上訴人之求償權因未在1年
    除斥期間內行使而消滅，上訴人猶執此債權求予抵銷，為不
    足採。
　㈤被上訴人承攬系爭工程有無施用詐術？上訴人依民法第184條
    第1項前段請求被上訴人賠償損害，有無理由？其執此債權
    所為抵銷抗辯，是否可採？
　⒈按侵權行為，乃不法侵害他人權利之行為，係違法行為之一
    種，債務不履行則法律另有債務不履行之相關規定，故關於
    侵權行為之規定，於債務不履行不適用之（最高法院43年度
    台上字第752號判決要旨參照）。
　⒉上訴人主張被上訴人以新、舊混合材料鋪設系爭跑道之詐欺
    手法，騙取上訴人交付工程款90萬元，已侵害上訴人之財產
    權，爰依民法第184條第1項前段規定，請求被上訴人賠償其
    損害，並執與被上訴人之工程款請求互為抵銷（見本院卷第
    308、309頁）。但查兩造關於系爭跑道以新、舊混合材料鋪
    設之糾葛，乃因系爭承攬契約解釋文義後所生瑕疵及債務不
    履行爭議，難認被上訴人有詐騙之故意，依前引規定及說明
    ，自無侵權行為規定之適用。上訴人執此債權而為抵銷抗辯
    ，亦非可採。
六、綜上所述，被上訴人依系爭承攬契約及民法第409條、第505
    條規定，請求被上訴人給付工程款1,751,752元及營業稅87,
    588元，合計1,839,340元，於扣除上訴人已給付工程款863,
    250元後（見不爭執事項㈤後段），上訴人尚應給付被上訴人
    976,090元。從而，被上訴人請求上訴人給付976,090元，及
    自起訴狀繕本送達之翌日即108年6月21日起至清償日止，按
    年息5% 計算之利息，為有理由，應予准許。原審就前開應
    准許部分，為上訴人敗訴之判決，並為假執行之宣告，於法
    並無不合，上訴意旨猶執前詞指摘原判決不當，求予廢棄改
    判，為無理由，應駁回其上訴。
七、本件事證已臻明確，兩造其餘之攻擊或防禦方法及所用之證
    據，經本院斟酌後，認為均不足以影響本判決之結果，爰不
    逐一論列，附此敘明。
八、據上論結，本件上訴為無理由，依民事訴訟法第449條第1項
    、第78條，判決如主文。
中　　華　　民　　國　　111 　年　　3 　　月　　23　　日
                            工程法庭
                                審判長法  官  魏式璧
                                      法  官  郭慧珊
                                      法  官  賴文姍
以上正本證明與原本無異。
本件不得上訴。　　　　
中　　華　　民　　國　　111 　年　　3 　　月　　23　　日
                                      書記官  許珈綺